# 前期算作非经常性损益，后续认为不再属于非经，应注意哪些方面？

提问人：JN0709 时间：2023-10-18 13:07:57
请教陈版及各位老师：某公司的商品，对客户在使用的过程中造成的客户存货的损失，承担一定的赔偿责任，故公司将该部分记入“营业外支出-赔偿损失”，作为“非经常性损益”。
随着公司的发展以及财务理解的加深，认为该项赔偿支出实际是与正常经营业务相关的，计入“经常性损益”更好一些。
求问：
1 、上述理解是否准确？
2 、如果本年度计算非经常性损益时，不考虑该部分的话，这是属于会计上什么类型的变更？
3 、该部分赔偿计入“销售费用-售后费用”，是不是更加贴切？
还请陈版及各位老师百忙之中看下，感谢！

回答人：chenyiwei
1 、 3 、主帖的理解基本合理。
2 、非经常性损益是监管指标，不是会计指标，该问题属于对监管指标含义的理解错误。